# Alfredo Sánchez González

Asunción, Paraguay · linkedin.com/in/alfredosanchez · +595 984 580 307 · alfredosanchez080114@gmail.com

Desde 2019, he trabajado como desarrollador de software especializado en soluciones backend, utilizando tecnologías como PHP, Node.js, Express y PostgreSQL, entre otras. He adquirido experiencia en empresas de diversos tamaños, participando en el desarrollo de soluciones backend complejas y escalables.

#### EXPERIENCIA PROFESIONAL

Cofudep Ltda.
Programador

**Asunción, Paraguay** *Dic 2019 – Actualidad* 

- Desarrollé una API REST para la gestión de procesos de transferencias de dinero a través de SIPAP,
   optimizando la comunicación y automatización entre distintas entidades financieras. La solución mejoró la eficiencia operativa y la seguridad en las transacciones.
- Desarrollé una API REST para gestionar pagos de aportes y préstamos de los socios de la cooperativa, la cual fue utilizada en la app institucional, facilitando las transacciones y mejorando la experiencia de usuario.
- Lideré la mejora del rendimiento de programas para la gestión de conciliaciones de descuentos salariales en el MRE, implementando nuevas funcionalidades que automatizaron los procesos restantes, optimizando la eficiencia y reduciendo el tiempo de conciliaciones más de un 80%.
- Desarrollé programas para la gestión de salarios y dietas de funcionarios y directivos, automatizando cálculos y mejorando la precisión en los procesos de nómina.

#### **Provecto Independiente**

Desarrollador FullStack - CRAYOLA Y LAPIZ S. A

Asunción, Paraguay Ene 2024 – Oct 2024

- **Gestión de compras:** Automatiza la creación, seguimiento de presupuesto de proveedores, además registra las compras, actualizando el stock disponible evitando errores y faltantes.
- **Integración de ventas:** Centraliza la gestión de ventas facilitando una visión completa de las operaciones y mejorando la planificación y control financiero.
- **Gestión de cobros multi-método:** Facilita el cobro a clientes mediante distintos métodos de pago, como efectivo, tarjeta y cheque, asegurando flexibilidad y rapidez en las transacciones.
- **Módulo de Tesorería:** Permite gestionar eficientemente los flujos de efectivo de la empresa, controlando ingresos y egresos en tiempo real. Facilita la conciliación bancaria automática, el seguimiento de pagos y cobros, y la planificación de la liquidez, mejorando la toma de decisiones financieras y asegurando un control preciso de las finanzas

# **Proyecto Independiente**

Desarrollador FullStack – Peluquería Azuaga S. A

Asunción, Paraguay Ene 2023 – Dic 2023

- **Gestión de presupuestos y proveedores:** Automatiza la creación y seguimiento de presupuestos de proveedores, facilitando la comparación y selección de opciones más eficientes.
- Control de stock en tiempo real: Permite un seguimiento preciso del inventario, actualizando el stock de manera automática cuando se registran nuevas compras, evitando errores y faltantes.
- **Gestión de cobros multi-método:** Facilita el cobro a clientes mediante distintos métodos de pago, como efectivo, tarjeta y cheque, asegurando flexibilidad y rapidez en las transacciones.

# **EDUCACIÓN**

# UNIVERSIDAD TECNOLÓGICA INTERCONTINENTAL

Licenciatura en Análisis de Sistemas Informáticos

Honores: Estudiante Distinguido (Promedio: 4.87)

Asunción, Paraguay

Febrero 2022

# UNIVERSIDAD IBEROAMERICANA

Postgrado en Didáctica Universitaria

Honores: Estudiante Distinguido (Promedio: 5.00)

Asunción, Paraguay

Octubre 2023

# **HABILIDADES**

• Lenguajes: JavaScript, PHP, SQL.

• Frameworks: JQuery, Node.js, Express, Laravel, Bootstrap.

• Herramientas: Git, GitHub.

• Idiomas: Nativo en Español y Guaraní. Intermedio en Inglés.

# **CURSOS**

• FreeCodeCamp: NodeJs Back end development and APIs.

• FreeCodeCamp: JavaScript Algorithms and Data Structures.

• FreeCodeCamp: <u>Responsive Web Design</u>.